# 大股东的侄子直接豁免公司债权，，是否属于赠予行为呢；会计上是否应计入资本公积呢？

提问人：myq4584 时间：2011-12-16 12:05:15
大股东的侄子直接豁免公司债权，，是否属于赠予行为呢；会计上是否应计入资本公积呢？

回答人：chenyiwei
解释 5 号只是征求意见稿，最终还可能有较大不确定性。 此类问题近期在本版面上讨论较多，主流的观点还是要看该交易有无合理商业目的和商业实质，豁免的主体是控股股东还是非控股股东并不重要。

提问人：蓝调的胖头鱼 时间：2011-12-24 19:38:25
此类利得应该计入资本公积的其他资本公积吧？！

回答人：chenyiwei
如果是资本公积，那就是按照权益性交易计入股本溢价。

提问人：蓝调的胖头鱼 时间：2011-12-25 10:27:57
chenyiwei 如果是资本公积，那就是按照权益性交易计入股本溢价。
那以前这类是计入营业外收入的，是企业所得税的纳税范围。现在如果确定计入资本公积--股本溢价的话还要纳税调整后交所得税吗？

回答人：chenyiwei
应当纳税调增。计入资本公积的是扣除对应的所得税后的净额。